【裁判字號】    99,上訴,549
【裁判日期】    990901
【裁判案由】    妨害性自主
【裁判全文】
臺灣高等法院臺南分院刑事判決         99年度上訴字第549號
上  訴  人
即  被  告  丙○○
選任辯護人  賴鴻鳴律師
            黃俊達律師
            蘇文斌律師
上列上訴人因妨害性自主案件，不服臺灣台南地方法院99年度訴
字第286號中華民國99年4月30日第一審判決（起訴案號：臺灣台
南地方法院檢察署98年度偵字第14544號） ，提起上訴，本院判
決如下：
    主  文
上訴駁回。
    事  實
一、丙○○自民國（下同）97年12月15日起，雇用代號00000000
    成年女子（印尼籍，真實姓名、年籍資料詳卷，下稱甲○）
    ，在其臺南市安平區○○○街370巷131弄21號住處，擔任照
    顧其母起居生活之看護。丙○○竟為以下行為：
（一）98年2月22日22時許，丙○○在其上開住處4樓浴室木桶內
      泡澡，要求甲○替其擦背，甲○因受僱於丙○○，而不得
      不順從，詎甲○替丙○○擦背完，轉身準備離去時，丙○
      ○竟基於強制性交之犯意，跨出木桶，強行拉住甲○之手
      ，A女以另1隻手推開丙○○之手，但仍無法掙脫，丙○○
      即強行壓住甲○之肩膀，讓甲○蹲在地上，又抓住甲○之
      頭部，將甲○頭部拉靠近其陰莖，迫使甲○替其口交，而
      以其陰莖進入甲○口腔內為口交行為直至射精，以此強暴
      之方法，違反甲○之意願，對甲○為強制性交行為得逞。
（二）98年4月16日21時許，丙○○要求甲○至其上開住處5樓，
      幫忙搬動桌子，待甲○搬動完畢後，丙○○竟基於強制性
      交之犯意，強行將甲○推到牆壁旁，撫摸甲○之胸部，復
      令甲○坐在旁邊之椅子上，丙○○將褲子拉鍊拉下，掏出
      陰莖，強行按住甲○頭部，將甲○頭部拉靠近其陰莖，迫
      使A女替其口交 ，而以其陰莖進入甲○口腔內為口交行為
      直至射精，以此強暴之方法，違反甲○之意願，對甲○為
      強制性交行為得逞。
（三）98年6月11日23時許，丙○○在其上開住處2樓，基於強制
      性交之犯意，強行拉住甲○之手，將甲○拉往玻璃櫃旁，
      壓住甲○肩膀，讓甲○跪在地上，甲○向丙○○稱：「拜
      託、拜託你，不要再對我這樣」等語，丙○○仍將甲○拉
      至其3樓房間內，將甲○全身衣褲褪去 ，丙○○亦自行脫
      掉褲子，並撫摸甲○之胸部，強行壓住甲○肩膀，按住甲
      ○頭部，使甲○頭部靠近其陰莖，迫使甲○替其口交，而
      以其陰莖進入甲○口腔內為口交行為直至射精，以此強暴
      之方法，違反甲○之意願，對甲○為強制性交行為得逞。
（四）98年9月10日6時許，丙○○自外返家後，褪去自身衣物，
      全身赤裸，將所飼養的狗放出籠子 ，帶至其上開住處3樓
      臥房內，並藉故要求甲○至其房內，將狗帶至樓下，待甲
      ○進入房間後，丙○○即從床上起身，基於強制性交之犯
      意，拉住甲○之手，將甲○推倒在床上，甲○向丙○○稱
      「不要」等語，並稱適在月經期間，丙○○仍強行將甲○
      之衣服拉高，拉下甲○之胸罩，以嘴吸吮甲○之胸部，復
      以1隻手強行壓住甲○腹部，另1隻手褪去甲○之褲子，抬
      起甲○雙腳，丙○○即強行壓在甲○身上，以其陰莖插入
      甲○之陰道內，來回抽動直至射精，以此強暴之方法，違
      反甲○之意願，對甲○為強制性交行為得逞。
    嗣警方據報於98年9月11日18時50分許 ，至丙○○之上開住
    處勘察採證，在2樓廁所垃圾桶內 ，採得甲○使用過丟棄之
    衛生棉1包，並在4樓房間內 ，採得丙○○之內褲2件，經送
    鑑定後，查悉上情。
二、案經甲○訴由臺南市警察局第四分局報告臺灣臺南地方法院
    檢察署檢察官偵查起訴。
    理  由
一、認定犯罪事實所憑之證據及理由
（一）公訴人、被告及辯護人，均同意下述之供述或非供述證據
      之證據能力，本院審酌前開證據之作成或取得之狀況，並
      無非法或不當取證之情事，且亦無顯不可信之情況，並無
      證據力明顯過低之情形，復經本院於審判期日就上開證據
      依法進行調查、辯論，依刑事訴訟法第159條之5規定，均
      具有證據能力，合先敘明。
（二）上揭犯罪事實，業據被告丙○○於原審及本院審理時坦承
      不諱（見原審卷第15頁反面、第33頁，本院卷99年7月7日
      、99年8月18日筆錄） ，核與證人甲○於警詢之指述（見
      警卷第4頁至第8頁）及偵查中具結證述（見偵卷第22頁至
      第31頁）之情節、證人郭秀蓮於警詢所陳（見警卷第12頁
      至第13頁）及偵查中具結證述（見偵卷第35頁至第38頁）
      之情節及證人乙○○偵查中具結證述（見偵卷第35頁至第
      42頁）互核相符，並有甲○手機內記載遭強制性交日期之
      翻拍照片6張（見偵卷第16頁至第18頁） 、甲○之驗傷診
      斷書（見原審卷第6頁至第7頁）、內政部警政署98年11月
      26日刑醫字第0980135908號鑑驗書（見原審卷第22頁至第
      24頁），足見被告之自白核與事實相符，應可採信。本案
      事證明確，被告犯行堪以認定，應依法論科。
二、論罪科刑之理由
（一）按「稱性交者，謂非基於正當目的所為之下列性侵入行為
      ：一、以性器進入他人之性器、肛門或口腔，或使之接合
      之行為。二、以性器以外之其他身體部位或器物進入他人
      之性器、肛門，或使之接合之行為。 」刑法第10條第5項
      定有明文。本件被告就犯罪事實一（一）（二）（三），
      以其性器進入甲○口腔之行為 ，應屬前開法條第1款所列
      之性交行為，自可確定，準此，行為人若以強暴、脅迫、
      恐嚇、催眠術或其他違反其意願之方法，將自己性器進入
      他人口腔內，即口交行為，仍應成立強制性交罪。核被告
      丙○○四次之所為，均係犯刑法第221條第1項對於女子犯
      強制性交罪。被告係以強制性交之犯意，對甲○實施性侵
      害，就犯罪事實欄一（二）（三）（四）中，被告先對甲
      ○為撫摸胸部或吸吮胸部之強制猥褻行為，繼而為強制性
      交，其中強制猥褻行為係強制性交之前置行為，不容割裂
      為2罪之評價 ，強制猥褻之階段行為自應為強制性交行為
      所吸收（最高法院92年度台上字第29 64號、90年度台上
      字第5426號判決參照）。被告所為前開4次強制性交行為
      ，犯意各別，行為互殊，應予分論併罰。
（二）原審依上開事證，適用前述法律，並審酌被告雖無犯罪前
      科，素行尚佳，且已求得甲○諒解，賠償甲○新臺幣10萬
      元（見偵卷第53頁），惟其竟利用甲○受雇照顧其母之機
      會，不思甲○忍受與家人分離之苦，隻身遠渡重洋前來我
      國擔任幫傭工作賺取薪資供養其遠在故鄉之家人，獨自承
      受本地之生活、語言、文化與其故鄉俱不相同，忍受孤獨
      寂寞與不適，竟不以禮相待，且為逞一己之私慾，以強暴
      方法對甲○強制性交，妨害他人性自主權，使甲○身心俱
      受摧殘，並審酌其犯罪之動機、目的及其智識程度、生活
      狀況等一切情狀 ，就被告所犯四罪分別各量處有期徒刑3
      年2月，並定應執行刑為有期徒刑3年6月 。另說明刑法第
      59條之酌量減輕其刑，必須犯罪另有特殊之原因與環境等
      等，在客觀上足以引起一般同情，認為即予宣告法定低度
      刑期尤嫌過重者，始有其適用 （最高法院45年台上字第
      1165號判例可資參照），審酌被告對隻身來台，在其住所
      幫傭之外國女子為強制性交，惡性非輕，難認有何客觀上
      可堪憫恕之情狀，縱已和解，仍無刑法第59條適用之餘地
      。經核認事用法均無不合，量刑亦屬妥當，被告上訴以原
      審漏未斟酌被告尚有70歲行動不便需人照顧之老母等家庭
      狀況指摘原判決量刑過重，惟縱縱使考量前述因素仍應認
      原審之量刑並無不當，被告之上訴為無理由，應予駁回。
三、適用法律
    刑事訴訟法第368條。
本案經檢察官吳忠賢到庭執行職務。
中    華    民    國    99    年    9     月    1     日
                  刑事第三庭    審判長法  官    蔡勝雄
                                      法  官    宋明中
                                      法  官    楊清安
以上正本證明與原本無異。
如不服本判決應於收受送達後10日內向本院提出上訴書狀，其未
敘述上訴理由者，並得於提起上訴後10日內向本院補提理由書（
均須按他造當事人之人數附繕本）「切勿逕送上級法院」。
                                      書記官    汪姿秀
中    華    民    國    99    年    9     月    1     日

附錄本案論罪科刑法條：
中華民國刑法第221條第1項
對於男女以強暴、脅迫、恐嚇、催眠術或其他違反其意願之方法
而為性交者，處3年以上10年以下有期徒刑。

司法院資訊處製作；財團法人民間司法改革基金會備份。
